【裁判字號】    95,訴,809
【裁判日期】    951213
【裁判案由】    毒品危害防制條例
【裁判全文】
臺灣基隆地方法院刑事判決               95年度訴字第809號
公  訴  人  臺灣基隆地方法院檢察署檢察官
被      告  乙○○
上列被告因毒品危害防制條例案件，經檢察官提起公訴（95年度
毒偵字第1673號、第1886號），及移送併辦（95年度毒偵字2138
號、第2173號），嗣經本院合議裁定改採簡式審判程序審理，本
院判決如下：
        主  文
乙○○施用第一級毒品，累犯，處有期徒刑壹年。
扣案之第一級毒品海洛因壹包（淨重零點壹陸公克）及海洛因殘
渣袋壹只內之少許海洛因，均沒收銷燬之，針筒壹支、海洛因殘
渣袋壹只，均沒收。
        事  實
一、乙○○曾於民國九十一年八月間因施用毒品案件，經台灣台
    北地方法院於九十一年八月廿二日以九十一年度毒聲字第一
    六四八號裁定送勒戒處所觀察、勒戒，經認無繼續施用毒品
    傾向，而由台灣台北地方法院檢察署檢察官於九十一年九月
    五日以九十一年度毒偵字第一九四四號處分不起訴在案；又
    於九十二年三月間因施用第一級毒品案件，經台灣台北地方
    法院於九十二年三月一日以九十二年度毒聲字第三五九號裁
    定送勒戒處所觀察、勒戒，經認有繼續施用傾向，而由該院
    於九十二年四月十五日以九十二年度毒聲字第七四三號裁定
    令入戒治處所戒治，其於九十二年五月廿三日執行強制戒治
    ，至同年十二月九日停止戒治付保護管束，後於九十三年一
    月九日因修正毒品危害防制條例實施而終結強制戒治，其因
    該次施用毒品，經台灣台北地方法院檢察署檢察官以九十二
    年度毒偵字第四０三號提起公訴，而經台灣台北地方法院於
    九十二年八月廿二日判處有期徒刑七月確定，其於九十三年
    九月廿三日縮刑期滿，於翌日出監。又於九十五年一至四月
    間施用第一級毒品，經本院於九十四年六月廿九日判處有期
    徒刑九月確定，甫於九十五年三月七日執行完畢。詎其猶不
    知悔改，復基於施用第一級毒品海洛因之包括犯意，自九十
    五年七月中旬起至九十五年十月廿日晚間止，在基隆市○○
    區○○街221號2樓，以針筒注射之方式施用海洛因，約一日
    施用一次。嗣：(1)於九十五年八月廿五日下午一時十分許，
    為警在基隆市○○路二四九巷內查獲，警方並扣得乙○○丟
    棄於腳邊之地上之海洛因壹包（淨重零點壹陸公克）。(2)乙
    ○○為毒品人口，經警方於九十五年八月九日下午一時四十
    五分許通知採尿送驗而知上情。(3)乙○○於九十五年十月四
    日上午十一時許，在基隆市○○路五三號前與杜駿麟共在一
    自小貨車上遭警盤查，因杜駿麟遭警查獲海洛因一包、針筒
    二支，而為警方採尿送驗，而知上情。(4)乙○○於九十五年
    十月廿一日晚間九時五十分許，在基隆市○○街一號福清宮
    廁所內正欲拿針筒一支、海洛因殘渣袋一只注射解癮時，當
    場為警方查獲，並扣得上開針筒一支、海洛因殘渣袋一只。
二、案經基隆市警察局第二、第四分局報告臺灣基隆地方法院檢
    察署檢察官偵查起訴及移送併辦。
        理  由
一、訊據被告乙○○對於上開事實坦承不諱，被告為警查獲所採
    尿液經鑑驗呈嗎啡陽性反應，此有昭信科技顧問股份有限公
    司及台灣檢驗科技股份有限公司出具之濫用藥物檢驗報告各
    二紙、第四次為警查獲所扣案之物品之照片二幀附卷可稽，
    並有扣案如事實欄所述之物可資佐證，而第一次扣案之海洛
    因亦經送法務部調查局鑑驗成份、重量無訛，此有該局鑑定
    通知書一紙可憑，此外，復有臺灣高等法院被告前案紀錄表
    一紙附卷可按，本件事證明確，被告係於毒品危害防制條例
    公布施行後，經二次觀察勒戒完畢後，五年內第四犯施用毒
    品罪者，足堪認定。
二、核被告所為，係犯毒品危害防制條例第十條第一項之施用第
    一級毒品罪。其施用前之持有海洛因之低度行為應為施用之
    高度行為所吸收，不另論罪。被告前曾經二次觀察勒戒完畢
    ，且本件已屬第四犯，有臺灣高等法院被告前案紀錄表一紙
    在卷可稽，是可見其於本件之多次犯行，在主觀上係本於一
    包括犯意為之，為包括一罪；公訴人雖僅起訴被告自九十五
    年八月九日十三時四五分許回溯前一日內至同年月廿五日十
    三時四五分許回溯前一日內之施用海洛因犯行，然其餘施用
    海洛因犯行既與已起訴部分具有包括一罪之實質上一罪之關
    係，自在本院得一併審酌之範圍內。被告曾犯如事實欄一所
    述各項前科，甫於九十五年三月七日執行完畢，此有臺灣高
    等法院被告前案紀錄表一紙在卷可稽，是其為累犯，應依刑
    法第四十七條第一項加重其刑。爰審酌被告已因施用毒品前
    經二次觀察勒戒之處分猶犯同罪行、其對毒品顯已具相當之
    依賴性、其施用毒品之頻率、期間、犯罪手段等一切情狀，
    量處如主文所示之刑。扣案之第一級毒品海洛因壹包（淨重
    零點壹陸公克）及海洛因殘渣袋壹只內之少許海洛因，為查
    獲之毒品，應依毒品危害防制條例第十八條第一項前段之規
    定，宣告沒收銷燬之，扣案之針筒壹支、海洛因殘渣袋壹只
    ，係被告所有供其預備施用毒品之工具，依刑法第三十八條
    第一項第二款之規定宣告沒收。
據上論斷，應依刑事訴訟法第二百七十三條之一第一項、第二百
九十九條第一項前段，毒品危害防制條例第十條第一項、第十八
條第一項前段、第二十三條第二項，刑法第十一條前段、第四十
七條第一項、第三十八條第一項第二款，判決如主文。
本案經檢察官甲○○到庭執行職務
中    華    民    國    95    年    12    月    13    日
                  刑事第四庭法    官  曾雨明
以上正本證明與原本無異。
對於本件判決如有不服，應於收受送達後10日內，向本院提出上
訴書狀，上訴於臺灣高等法院。
中    華    民    國    95    年    12    月    18    日
                            書 記 官  王靜敏
附錄法條：
毒品危害防制條例第10條第1項：
施用第1級毒品者，處6月以上5年以下有期徒刑。


司法院資訊處製作；財團法人民間司法改革基金會備份。
